【裁判字號】    92,小上,32
【裁判日期】    920630
【裁判案由】    給付貨款
【裁判全文】
臺灣桃園地方法院民事裁定  九十二年度小上字第三二號
    上  訴  人  乙○○
    訴訟代理人  甲○○
    被  上訴人  活雅實業有限公司
    法定代理人  丙○○
右當事人間請求給付貨款事件，上訴人對於中華民國九十一年十二月三十日本院中壢
簡易庭九十一年度壢小字第五○一號第一審判決提起上訴，本院裁定如左：
    主      文
上訴駁回。
第二審訴訟費用新台幣柒佰捌拾元由上訴人負擔。
    理      由
一、按對於小額程序之第一審裁判之上訴，非以其違背法令為理由，不得為之，民事
    訴訟法第四百三十六條之二十四第二項定有明文。而所謂違背法令，依同法第四
    百三十六條之三十二第二項規定準用同法第四百六十八條、第四百六十九條第一
    款至第五款結果，係指判決不適用法規或適用不當者，以及(一)判決法院之組織不
    合法者(二)依法律或裁判應迴避之推事參與裁判者(三)法院於權限之有無辨別不當或
    違背專屬管轄之規定者(四)當事人於訴訟未經合法代理者(五)違背言詞辯論之公開之
    規定者。又同法第四百三十六條之二十五亦規定小額程序之上訴狀內應記載上訴
    理由，表明下列二款事項：即(一)原判決所違背之法令及其具體內容(二)依訴訟資料
    可認為原判決有違背法令之具體事實。即上訴人於上訴狀或理由書內應有具體之
    指摘，並揭示該法規之條項或內容，若係成文法以外之法則，應揭示該法則之旨
    趣，倘為司法院之解釋或最高法院之判例，則應揭示該判解之字號或其內容，上
    訴狀或理由書如未依此項方法表明者，即難認為已對原判決違背法令有具體之指
    摘，故如僅就自己主張重加陳述或就原審取捨證據任加指摘，並未具體指出原判
    決違背何等法規，其上訴自難認為合法（最高法院七十一年度台上字第三一四號
    判例意旨參照）。
二、查本件上訴人就原判決向本院合議庭提起上訴，於民國九十二年一月三十日提出
    之上訴狀所表明之上訴理由係：被上訴人所販售之系爭咖啡豆未標示有效日期，
    於法有違，且其運用詐術取巧，致上訴人無從依通常之檢查發現前揭瑕疵，原審
    判決以上訴人未從速檢查系爭咖啡豆，視為上訴人承認所受領之物，尚有未洽，
    並主張解除兩造間之加盟契約等語。
三、經核上訴人所陳前開上訴理由，僅係就其於原審主張附加補敘，並未具體指出原
    判決如何違背法令，且依訴訟資料亦無從認為原判決有違背法令之具體事實；揆
    諸前揭說明，本件上訴自難認為合法，應予駁回其上訴。並依民事訴訟法第四百
    三十六條之三十二準用第四百三十六條之十九第一項之規定確定本件訴訟費用額
    （如後附計算書）如主文第二項所示之金額。
四、依民事訴訟法第四百三十六條之三十二第一項、第二項、第四百三十六條之十九
    、第四百四十四條第一項前段、第九十五條、第七十八條，裁定如主文。
中      華      民      國    九十二    年      六      月     三十     日
                                    臺灣桃園地方法院民事第二庭
~B審判長法官  邱瑞祥
~B法      官  管靜怡
~B法      官  劉佩宜
右為正本係照原本作成
本裁定不得抗告
中      華      民      國    九十二    年      六      月     三十     日
~B法院書記官  吳仁心
~F0
~T40
附表：
┌────────┬────────────┬────────────┐
│項目            │   金  額（新台幣）     │    備      註          │
├────────┼────────────┼────────────┤
│第二審裁判費用  │    六百十三元          │    由上訴人繳納。      │
├────────┼────────────┼────────────┤
│第二審送達費用  │    一百七十元          │    同右                │
├────────┼────────────┼────────────┤
│合計            │    七百八十三元        │                        │
└────────┴────────────┴────────────┘


司法院資訊處製作；財團法人民間司法改革基金會備份。
